臺灣高等法院刑事裁定　　　　　　　　　　　　　　　九十一年度抗字第二八七號
　　抗　告　人
　　即　受刑人　甲○○
右抗告人因檢察官聲請定其應執行刑案件，不服台灣基隆地方法院民國九十一年二月
二十六日裁定 (九十一年度聲字第七九號)，提起抗告，本院裁定如左：
    主  文
原裁定撤銷，發回臺灣基隆地方法院。
    理  由
一、原裁定以：抗告人即受刑人甲○○因犯竊盜、強盜、妨害自由、搶奪四罪，依序
    分別被判處有期徒刑一年五月、四年、八月、二年二月確定在案。茲檢察官聲請
    定其應執行之刑，經審核認聲請為正當，爰定其應執行刑為有期徒刑八年。
二、抗告意旨略以：抗告人前因竊盜、強盜、妨害自由案，經臺灣基隆地方法院分別
    判處有期徒刑一年五月、四年、八月，又因搶奪罪，經本院判處有期徒刑二年二
    月。前面三案業經臺灣基隆地方法院以九十年度聲字第四六五號裁定應執行有期
    徒刑五年七月。上開有期徒刑二年二月與前述所定應執行刑有期徒刑五年七月合
    計為有期徒刑七年九月。今原審法院竟裁定應執行刑為有期徒刑八年，實有損其
    權益。
三、按在數罪併罰而有二裁判以上，應定其應執行刑之案件，法院所為刑之酌定，固
    屬自由裁量之範圍。惟法律上屬於自由裁量之事項，並非概無法律性之拘束，在
    法律上有其外部界限及內部界限，前者為法律之具體規定，使法律得以具體選擇
    而為適當裁判，此為外部界限（以定執行刑而言即不得違反刑法第五十一條之規
    定）。後者為法院自由裁量時，應考量法律之目的，法律秩序之理念所在，為內
    部界限。法院為裁判時，二者均不得有所踰越。被告於裁判確定前所犯各罪，其
    中一部分已經另案裁定其應執行刑，嗣就未定應執行刑部分與已定應執行部分聲
    請法院併定其應執行刑時，若法院所定應執行刑，較諸原裁定應執行刑與未定應
    執行刑部分合計之刑，更不利於被告，即難謂與法律秩序之理念及法律目的之內
    部界限無違，有最高法院八十五年度台抗字第九九、一八五、三五五號、八十七
    年度台抗字第三五三號、八十八年度台抗字第二七八號裁定可資參照。
四、經查：原審裁定應執行有期徒刑八年，從形式上觀察，雖未逾越刑法第五十一條
    第五款所定法律之外部界限，然是否有抗告人所指其所犯竊盜、強盜、妨害自由
    三案，業經另案裁定應執行刑有期徒刑五年七月之事實，而應斟酌所定應執行刑
    是否因而使抗告人受更不利之結果，致有違裁量之內部界限，自應查明。抗告人
    執此指摘原裁定不當，非無理由，自應由本院將原裁定撤銷，發回原審法院查明
    後，另為適法之裁定。
五、據上論斷，依刑事訴訟法第四百十三條前段，裁定如主文。
中      華      民      國      九十一      年      五    月    二十二  日
                            臺灣高等法院刑事第二十一庭
                                審判長法  官  葉  騰  瑞
                                      法  官  江  國  華
                                      法  官  莊  明  彰
右正本證明與原本無異。
不得再抗告。
                                      書記官  廖  嫣  雯
中      華      民      國      九十一      年      五    月    二十三  日
